【裁判字號】    94,訴,1330
【裁判日期】    950309
【裁判案由】    毒品危害防制條例
【裁判全文】
臺灣彰化地方法院刑事判決              94年度訴字第1330號
公  訴  人  臺灣彰化地方法院檢察署檢察官
被      告  甲○○
選任辯護人  林世祿律師
上列被告因違反毒品危害防制條例案件，經檢察官提起公訴 (94
年度偵字第3024號、第3639號)，本院判決如下：
    主      文
甲○○連續販賣第一級毒品，累犯，處有期徒刑柒年陸月；扣案
之第一級毒品海洛因伍包（合計淨重陸公克），沒收銷燬之；電
子磅秤壹個、裝海洛因用之盒子壹個、電話號碼0000000
000號Ｎｏｋｉａ牌行動電話壹具，沒收之；販賣第一級毒品
所得之新臺幣肆仟元，沒收之，如全部或一部不能沒收時，以其
財產抵償之。又連續販賣第二級毒品，累犯，處有期徒刑肆年；
扣案之第二級毒品甲基安非他命拾玖包（合計實秤毛重拾點壹
壹公克），沒收銷燬之；電子磅秤壹個、裝甲基安非他命用之
盒子壹個、電話號碼0000000000號Ｎｏｋｉａ牌行動
電話壹具，沒收之；販賣第二級毒品所得之新臺幣壹萬肆仟元，
沒收之，如全部或一部不能沒收時，以其財產抵償之。應執行有
期徒刑拾年捌月，扣案之第一級毒品海洛因伍包（合計淨重陸公
克）、第二級毒品甲基安非他命拾玖包（合計實秤毛重拾點壹
壹公克），沒收銷燬之；電子磅秤壹個、裝海洛因用之盒子壹
個、裝甲基安非他命用之盒子壹個、電話號碼00000000
00號Ｎｏｋｉａ牌行動電話壹具，沒收之；販賣第一級毒品、
第二級毒品所得之新臺幣合計壹萬捌仟元，沒收之，如全部或一
部不能沒收時，以其財產抵償之。
    事      實
一、甲○○前於民國九十一年間因連續施用第一級毒品、連續施
    用第二級毒品案件，經本院判處有期徒刑七月、五月，應執
    行有期徒刑十月確定，經送監執行，於九十三年七月三日縮
    刑期滿執行完畢。竟仍不知悔改，明知海洛因、甲基安非他
    命業經毒品危害防制條例分列為第一級、第二級毒品管制，
    不得非法販賣。竟分別基於販賣第一級毒品海洛因、第二級
    毒品甲基安非他命（起訴書誤載為安非他命）牟利之概括犯
    意，自不詳時間起，連續在臺中市○○路某處，向真實姓名
    、年籍不詳、綽號「阿同」之成年男子，購入數量不詳之海
    洛因及甲基安非他命後，即在不詳處所，自行將購得之海洛
    因、甲基安非他命稀釋分裝後，再以其所有電話號碼000
    0000000號Ｎｏｋｉａ牌行動電話作為聯絡工具，與
    欲購買毒品之人接洽後，連續為下列行為：
  （一）於九十四年三月間，由黃子瑾以其持用之電話號碼00
        00000000號行動電話，撥打甲○○持用之電話
        號碼0000000000號Ｎｏｋｉａ牌行動電話，
        表明欲購買甲基安非他命後，二人遂相約在彰化縣社頭
        鄉「祝爽釣魚池」等處，甲○○即以每次新臺幣（下同
        ）一千元或二千元之價格，連續販賣第二級毒品甲基安
        非他命予黃子瑾三次，其中二次為一千元、一次為二千
        元，共計獲利四千元。
  （二）於九十四年三月二十二日晚上九時三十分許，在彰化縣
        田中鎮○○路某紅綠燈下，甲○○販賣一萬元之第二級
        毒品甲基安非他命予真實姓名、年籍不詳、綽號「阿政
        」之成年男子一次，獲利一萬元。
  （三）於九十四年二月起，由邱建華以其持用之電話號碼00
        00000000行動電話，撥打甲○○持用之電話號
        碼0000000000號Ｎｏｋｉａ牌行動電話，表
        明欲購買海洛因，二人遂相約在彰化縣永靖鄉永興國小
        門口前，甲○○即以每次一千元之價格，連續販賣第一
        級毒品海洛因予邱建華四次，共計獲利四千元。
二、嗣於九十四年四月七日下午三時許經警查獲，並扣得其所有
    、供販賣所用之第一級毒品海洛因五包（合計淨重六公克）
    、第二級毒品甲基安非他命十九包（合計實秤毛重三十．一
    一三公克）、電子磅秤一個、裝海洛因用之盒子一個、裝甲
    基安非他命用之盒子一個、電話號碼0000000000
    號Ｎｏｋｉａ牌行動電話一具，始知悉上情。
三、案經彰化縣警察局移送臺灣彰化地方法院檢察署檢察官偵查
    起訴。
    理      由
一、訊據被告甲○○對於上揭犯罪事實均坦承不諱，核與證人劉
    鴻儀、邱建華、黃子瑾證述之情節相符。此外復有臺灣彰化
    地方法院檢察署通訊監察書、通訊監察書電話附表、通訊監
    察譯文表、錄音帶等附卷可稽。而扣案之白色粉末五包，經
    法務部調查局鑑定結果，認係第一級毒品海洛因無訛（合計
    淨重六公克），亦有該局九十四年六月十三日鑑定通知書可
    參；另扣案之白色結晶體十九包，經檢驗結果為甲基安非他
    命無訛（合計實秤毛重三十．一一三公克），有行政院衛生
    署管制藥品管理局檢驗成績書一紙可憑。此外尚有事實欄所
    載上述扣案物可資佐證，足認被告自白與事實相符，本案事
    證明確，被告連續販賣第一級毒品，及連續販賣第二級毒品
    甲基安非他命之犯行，均洵堪認定，應依法論科。
二、核被告所為，係犯毒品危害防制條例第四條第一項之販賣第
    一級毒品罪，及同條第二項之販賣第二級毒品罪。被告為販
    賣而持有第一級、第二級毒品之低度行為，應為販賣第一級
    、第二級毒品之高度行為所吸收，不另論罪。被告多次販賣
    第一、二級毒品之犯行，均時間緊接，犯罪構成要件相同，
    顯均係基於概括犯意反覆為之，各為連續犯，均應依刑法第
    五十六條之規定以一罪論。被告有如事實欄所載之犯罪紀錄
    ，有臺灣高等法院被告前案紀錄表可證，其於受有期徒刑之
    執行完畢，五年以內再犯本案有期徒刑以上之罪，應依刑法
    第四十七條規定，論以累犯。惟因被告所犯販賣第一級毒品
    罪部分，其法定刑有為死刑或無期徒刑，另販賣第二級毒品
    罪部分，法定最高度刑為無期徒刑，依刑法第六十四條第一
    項、第六十五條第一項規定，均不得加重，爰僅就販賣第二
    級毒品罪法定最高度刑以外部分，加重其刑，並遞加重之。
    又被告販賣第一、二級毒品均數量甚微，販賣所得不高，且
    本身亦陷於毒癮，不能自拔，並曾經裁定強制戒治，有臺灣
    高等法院被告前案紀錄表可證，本案情輕法重，犯罪情節尚
    非無可憫恕，科以法定最低度之刑，猶嫌過重，爰依刑法第
    五十九條規定，減輕其刑，就販賣第二級毒品部分，並依刑
    法第七十一條第一項規定，先加後減。爰審酌被告明知施用
    毒品有害身心健康，竟憑販賣戕害身心之海洛因、甲基安非
    他命牟利，危害社會治安及國民健康，及其餘犯罪動機、方
    法、手段、品行、智識程度，暨犯後坦承犯行，態度良好，
    且於本院審理時切表悔悟等一切情狀，量處如主文所示之刑
    ，並定其應執行之刑。扣案之第一級毒品海洛因五包（合計
    淨重六公克）、第二級毒品甲基安非他命十九包（合計實秤
    毛重三十‧一一三公克），應依毒品危害防制條例第十八條
    第一項前段規定，沒收銷燬之；扣案之電子磅秤一個、裝海
    洛因用之盒子一個、裝甲基安非他命用之盒子一個、電話號
    碼0000000000號Ｎｏｋｉａ牌行動電話一具，為
    被告所有、供販賣第一級、第二級毒品所使用之物，應依毒
    品危害防制條例第十九條第一項規定，沒收之；被告販賣第
    一級、第二級毒品所得合計一萬八千元，則應依毒品危害防
    制條例第十九條第一項規定，沒收之，如全部或一部不能沒
    收時，以其財產抵償之。
據上論斷，應依刑事訴訟法第二百九十九條第一項前段，毒品危
害防制條例第四條第一項、第二項、第十八條第一項前段、第十
九條第一項，刑法第十一條前段、第五十六條、第四十七條、第
五十九條、第五十一條第五款，判決如主文。
本案經檢察官何蕙君到庭執行職務。
中    華    民    國    95    年    3     月    9     日
                  刑事第二庭      審判長法官    李進清
                                        法官    紀佳良
                                        法官    王昌鑫
以上正本證明與原本無異。
如不服本判決，應於判決送達後十日內向本院提出上訴狀 (須附
繕本 )。
中    華    民    國    95    年    3     月    13    日
                                      書記官    陳文俊
附錄本案論罪科刑法條全文：
毒品危害防制條例第4條第一項、第二項
製造、運輸、販賣第一級毒品者，處死刑或無期徒刑；處無期徒
刑者，得併科新臺幣 1 千萬元以下罰金。
製造、運輸、販賣第二級毒品者，處無期徒刑或 7 年以上有期徒
刑，得併科新臺幣 7 百萬元以下罰金。
毒品危害防制條例第18條
查獲之第一、二級毒品及專供製造或施用第一、二級毒品之器具
，不問屬於犯人與否，均沒收銷燬之；查獲之第三、四級毒品及
製造或施用毒品之器具，無正當理由而擅自持有者，均沒入銷燬
之。但合於醫藥、研究或訓練之用者，得不予銷燬。
前項合於醫藥、研究或訓練用毒品或器具之管理辦法，由法務部
會同行政院衛生署定之。
毒品危害防制條例第19條
犯第 4 條至第 9 條、第 12 條、第 13 條或第 14 條第 1 項、
第2 項之罪者，其供犯罪所用或因犯罪所得之財物，均沒收之，
如全部或一部不能沒收時，追徵其價額或以其財產抵償之。
為保全前項價額之追徵或以財產抵償，得於必要範圍內扣押其財
產。
犯第 4 條之罪所使用之水、陸、空交通工具沒收之。


司法院資訊處製作；財團法人民間司法改革基金會備份。
